臺灣臺南地方法院刑事判決　　　　　　　100年度易字第698號
公　訴　人　臺灣臺南地方法院檢察署檢察官
被　　　告　吳俊鋒
上列被告因竊盜案件，經檢察官提起公訴（一百年度偵字第四九
０一號、第六八五四號），被告於本院準備程序進行中，就被訴
事實為有罪之陳述，本院裁定進行簡式審判程序，判決如下：
    主  文
吳俊鋒犯攜帶兇器竊盜罪，累犯，處有期徒刑拾月。扣案附表貳
編號三所示之物沒收。又犯攜帶兇器竊盜未遂罪，累犯，處有期
徒刑陸月。扣案附表貳所示之物均沒收。應執行有期徒刑壹年參
月。扣案附表貳編號三所示之物、扣案附表貳所示之物均沒收。
    事實及理由
壹、程序事項
  一、查被告吳俊鋒所犯係死刑、無期徒刑、最輕本刑為三年以
      上有期徒刑以外之罪，其於準備程序中就被訴事實為有罪
      之陳述，經法官告知簡式審判程序之旨，並聽取公訴人及
      被告之意見後，本院裁定進行簡式審判程序，合先敘明。
  二、次按適用簡式審判程序之有罪判決書之製作，準用第四百
      五十四條之規定，刑事訴訟法第三百十條之二定有明文。
      本件經合議庭裁定由受命法官獨任進行簡式審判程序，爰
      依照前開法律規定，準用刑事訴訟法第四百五十四條為判
      決書之製作，先予敘明。
貳、實體事項
  一、本件犯罪事實、證據及應適用之法條除引用檢察官起訴書
      之記載（如附件）外，並補充如下：
  （一）犯罪事實部分：
    １、起訴書犯罪事實二第二行：以客觀上足以對人之生命、
        身體、安全構成威脅並具危險性之破壞剪（於民國一百
        年三月二十五日扣案）。
    ２、起訴書犯罪事實二第五行：（總計一百五十六點三公斤
        ，價值約新臺幣六萬元）
    ３、起訴書犯罪事實第十行：並扣得附表一所示之物。
    ４、起訴書犯罪事實三第二行：攜帶客觀上足以對人之生命
        、身體、安全構成威脅並具危險性之如附表二所示之物
        。
    ５、起訴書犯罪事實三第七行：並扣得附表二所示之物。
  （二）證據部分
    １、被告於本院進行準備程序及審理中之自白（見本院刑事
        卷第六二頁、第七二頁及其背面、第七四頁背面筆錄）
        。
    ２、有證人陳政楠、陳信福於警詢中之陳述，並有臺南市政
        府警察局麻豆分局搜索、扣押筆錄、扣押物品目錄表、
        臺南市政府警察局佳里分局扣押筆錄、扣押物品目錄表
        、扣押物品清單等資料在卷可憑。
    ３、核被告自白與事證相符堪以採信，本案事證明確，被告
        犯行均堪認定。
  （三）論罪科刑：
    １、新舊法比較：
        查被告行為後，刑法第三百二十一條第一項業於一百年
        一月二十六日修正公布，並於同年月二十八日生效施行
        ，關於刑法變更後之新舊法律適用問題，應依刑法第二
        條第一項「行為後法律有變更者，適用行為時之法律。
        但行為後之法律有利於行為人者，適用最有利於行為人
        之法律」規定，依「原則從舊、例外從輕」以為決定。
        又刑法第三百二十一條第一項第三款之構成要件本身於
        此次雖未經修正，惟其法定刑由「六月以上五年以下有
        期徒刑」，修正為「六月以上五年以下有期徒刑，得併
        科新臺幣十萬元以下罰金」。準此，刑法第三百二十一
        條第一項第二款之毀越門扇、牆垣或其他安全設備竊盜
        罪所定之構成要件，於上開規定修正前後均仍屬一致，
        並無不同，但修正後則增加得併科罰金刑之規定，較諸
        修正前提高，此既涉及科刑規範之變更，仍有新舊法比
        較之必要，而經比較結果，修正後之規定並未有利於被
        告，依刑法第二條第一項前段規定，有關被告於起訴書
        犯罪事實二部分於九十七年四月十六日所犯竊盜案件，
        自應適用行為時即修正前刑法第三百二十一條第一項第
        二款之規定論處，合先敘明。
    ２、按刑法第三百二十一條第一項第三款所規定之攜帶兇器
        竊盜罪，係以行為人攜帶兇器竊盜為其加重條件，此所
        謂兇器，其種類並無限制，凡客觀上足對人之生命、身
        體、安全構成威脅，具有危險性之兇器均屬之，且祇須
        行竊時攜帶此種具有危險性之兇器為已足，並不以攜帶
        之初有行兇之意圖為必要（最高法院七十九年臺上字第
        五二五三號判例意旨參照）。復按「竊盜或損壞電桿、
        電線、變壓器或其他供電設備者，依刑法規定從重處斷
        」，電業法第一百零五條定有明文，故竊取電業法之電
        線，應論以電業法第一百零五條之竊盜供電設備罪，並
        依刑法竊盜罪之法律效果從重處斷。查被告於起訴書犯
        罪事實二、三所示之竊盜犯行，分別攜帶破壞剪及附表
        二所示之物行竊，均係屬鐵製之金屬品，質地堅硬，有
        卷附照片可憑，客觀上已足以對人之生命、身體之安全
        造成威脅，自屬於兇器無訛。本件被告於起訴書犯罪事
        實二所載之時、地竊取臺灣電力股份有限公司配置用以
        配電輸送電力之電線，業據告訴人黃景堂於警詢中證述
        甚詳，是被告該次所竊取之電線應屬供電業者供給電能
        所用之供電設備，非屬一般私人電纜線，應屬電業法所
        稱之電線甚明，是核被告就起訴書犯罪事實二部分所為
        係犯電業法第一百零五條之竊盜電線罪，應依刑法第三
        百二十一條第一項第三款規定從重處斷。起訴書認被告
        所為，應逕依刑法第三百二十一條第一項第三款規定處
        斷，漏未論列電業法第一百零五條，尚有未恰，為電業
        法第一百零五條規定，僅是促請法院量刑之注意規定，
        並非創設一獨立之罪名，如公訴人僅以竊盜罪名起訴，
        並未論以電業法第一百零五條之規定，法院判決時無須
        引用刑事訴訟法第三百條規定變更起訴法條（臺灣高等
        法院暨所屬法院九十八年法律座談會刑事類提案第十三
        號意旨參照），附此說明。另被告就起訴書犯罪事實三
        所為，則係犯刑法第三百二十一條第二項、第一項第三
        款之攜帶凶器竊盜未遂罪。被告已著手於竊盜犯罪行為
        之實行而不遂，為未遂犯，應依刑法第二十五條第二項
        之規定，按既遂犯之刑度減輕。被告所犯上開二罪，犯
        意個別，行為互殊，應分論併罰。另被告有如起訴書犯
        罪事實欄所載之前案經判決及科刑完畢之紀錄，有卷附
        臺灣高等法院被告前案紀錄表一份在卷可按，其於前案
        有期徒刑執行完畢後，五年以內故意再犯本件有期徒刑
        以上之各罪，均為累犯，均應依法加重其刑，就起訴書
        犯罪事實三部分，依法先加後減之。爰審酌被告正值青
        壯之年，具有完全謀生能力，不思正當努力工作營生，
        竟因缺錢，意圖不勞而獲，竟竊取電纜線後販售圖利之
        犯罪動機、目的、手段，所為影響他人用電安全，惡性
        非輕，並衡其所竊得之財物價值，及其犯罪後有關起訴
        書犯罪事實三部分之犯行於本院審理時始坦承犯行等一
        切情狀，分別量處如主文所示之刑，並定應執行之刑。
    ３、沒收部分：
        扣案附表壹所示之物，雖均為被告所有，但為被告於犯
        罪成立後意圖銷贓所使用之工具，非犯罪所使用之工具
        ，業據被告陳述明確，爰不宣告沒收。另扣案附表貳所
        示之物，其中編號三所示之物，為被告所有並供被告於
        起訴書犯罪事實二所示時、地竊盜電纜線使用之物，其
        他各編號所示之物，亦均為被告所有，並均為被告預備
        犯起訴書犯罪事實三所示之時間、地點欲竊取電纜線使
        用之工具，為被告預備犯罪使用之物乙節，業據被告於
        本院陳述甚詳，分別應依刑法第三十八條第一項第二款
        及第三款規定沒收之。
據上論斷，應依刑事訴訟法第二百七十三條之一第一項、二百九
十九條第一項前段、第三百一十條之二、第四百五十四條第二項
，刑法第二條第一項前段、修正前、修正後刑法第三百二十一條
第一項第三款、第二項、第二十五條、第四十七條第一項、第五
十一條第五款、第三十八條第一項第二款、第三款，判決如主文
。
本案經檢察官黃郁如到庭執行職務。
中    華    民    國   100    年    10    月    31    日
                  刑事第十二庭  法  官  程克琳
以上正本證明與原本無異。
如不服本判決應於收受本判決後10日內向本院提出上訴書狀，並
應敘述具體理由。其未敘述上訴理由者，應於上訴期間屆滿後20
日內向本院補提理由書狀（均須按他造當事人之人數附繕本）「
切勿逕送上級法院」。
                                書記官  康紀媛
中    華    民    國   100    年    10    月    31    日
【附錄本案論罪科刑法條】
修正前刑法第321條第1項第3款：
犯竊盜罪而有左列情形之一者，處 6 月以上、 5 年以下有期徒
刑：
一  於夜間侵入住宅或有人居住之建築物、船艦或隱匿其內而犯
    之者。
二  毀越門扇、牆垣或其他安全設備而犯之者。
三  攜帶兇器而犯之者。
四  結夥三人以上而犯之者。
五  乘火災、水災或其他災害之際而犯之者。
六  在車站或埠頭而犯之者。
前項之未遂犯罰之。
修正後刑法第321條第2項、第1項第3款：
犯竊盜罪而有下列情形之一者，處 6 月以上、5 年以下有期徒
刑，得併科新臺幣 10 萬元以下罰金：
一、侵入住宅或有人居住之建築物、船艦或隱匿其內而犯之者。
二、毀越門扇、牆垣或其他安全設備而犯之者。
三、攜帶兇器而犯之者。
四、結夥三人以上而犯之者。
五、乘火災、水災或其他災害之際而犯之者。
六、在車站、埠頭、航空站或其他供水、陸、空公眾運輸之舟、
    車、航空機內而犯之者。
前項之未遂犯罰之。
【附表】
┌─────────────────────────────┐
│附表壹：警方於一百年五月十二日查扣之物                    │
├───┬─────────┬────┬────┬─────┤
│編  號│ 扣  案  物       │ 所有人 │ 用  途 │  沒  收  │
├───┼─────────┼────┼────┼─────┤
│ 一   │電纜線專用剪一支  │ 吳俊鋒 │均為被告│均非供被告│
├───┼─────────┼────┤吳俊鋒事│犯罪所使用│
│ 二   │美工刀二支        │ 同上   │後為銷贓│之工具，爰│
│      │                  │        │使用之工│不宣告沒收│
│      │                  │        │具。    │。        │
└───┴─────────┴────┴────┴─────┘
┌─────────────────────────────┐
│附表貳：警方於一百年三月二十五日查獲之物                  │
├───┬────────┬─────┬─────┬────┤
│ 編號 │ 扣   案   物   │ 所有人   │ 用   途  │沒    收│
├───┼────────┼─────┼─────┼────┤
│ 一   │月眉剪一支      │均為吳俊鋒│編號三之物│應依刑法│
├───┼────────┤所有。    │為被告於起│第三十八│
│ 二   │鑄鋼大鎚一支    │          │訴書犯罪事│條第一項│
├───┼────────┤          │實二所示之│第二款、│
│ 三   │剪鋼絲剪刀一支  │          │時間、地點│第三款規│
├───┼────────┤          │行竊使用之│定沒收。│
│ 四   │美工刀一支      │          │工具。其餘│        │
├───┼────────┤          │編號一至十│        │
│ 五   │鐮刀一支        │          │三所示之物│        │
├───┼────────┤          │，均為吳俊│        │
│ 六   │大高（勾）一支  │          │鋒欲供於起│        │
├───┼────────┤          │訴書犯罪事│        │
│ 七   │收縮器一支      │          │實三所示之│        │
├───┼────────┤          │時間、地點│        │
│ 八   │鑿刀一支        │          │行竊使用之│        │
├───┼────────┤          │物。      │        │
│ 九   │鋼索一條        │          │          │        │
├───┼────────┤          │          │        │
│ 十   │手電筒二支      │          │          │        │
├───┼────────┤          │          │        │
│ 十一 │膠帶捲一個      │          │          │        │
├───┼────────┤          │          │        │
│ 十二 │棉質手套三個    │          │          │        │
├───┼────────┤          │          │        │
│ 十三 │飼料袋一個      │          │          │        │
└───┴────────┴─────┴─────┴────┘